臺灣臺中地方法院民事裁定
111年度亡字第9號
聲  請  人  臺灣臺中地方檢察署



相  對  人  趙天祥    最後



上列聲請人聲請宣告失蹤人趙天祥死亡事件，本院裁定如下：
    主    文
一、宣告趙天祥【男、民國0年0月00日生、身分證統一編號：Z0
    00000000號，最後設籍地址：臺中市○區○○路0段000號3樓(
    臺中市西區戶政事務所）】於民國一○三年十二月十六日晚
    上十二時死亡。
二、程序費用由趙天祥遺產負擔。
    理    由
一、聲請意旨略以：失蹤人趙天祥【男、民國0年0月00日生、身
    分證統一編號：Z000000000號，最後設籍地址：臺中市○區○
    ○路0段000號3樓(臺中市○區○○○○○○○○住○○市○區○○里0鄰○○○
    巷00號，嗣經行政區域調整、合併改制於109年4月20日遭戶
    政機關逕為住址改為臺中市○區○○路0段000號3樓(臺中市西
    區戶政事務所）。依警政系統通報之註記，相對人自100年1
    2月15日起即去向不明，嗣由戶政事務所函報臺中市政府警
    察局第一分局通報公開協尋並列為失蹤人口。而相對人在臺
    無親屬、亦非榮民，其無入出境、使用臺中市殯葬設施、申
    領社會福利之紀錄、無異動及身分證請領紀錄、亦無全民健
    保投保紀錄、無在監在押、無財產所得資料。而相對人至10
    0年12月16日止年齡已達90歲，至今已逾3年，仍未尋獲。聲
    請人為檢察機關，前經鈞院准以110年度亡字第46號公示催
    告在案。現申報期間屆滿，未據失蹤人陳報其生存，或知失
    蹤人生死者，陳報其所知，爰依法聲請宣告失蹤人死亡等語
    。
二、按失蹤人失蹤滿7年後，法院得因利害關係人或檢察官之聲
    請，為死亡之宣告。失蹤人為80歲以上者，得於失蹤滿3年
    後，為死亡之宣告。民法第8條第1項、第2項分別定有明文
    。
三、經查，聲請人主張之事實，業據其提出戶籍資料、內政部移
    民署110年1月28日移署資字第1100016682號函、臺中市西區
    戶政事務所鄉鎮市區戶政資訊系統查詢結果、臺中市政府警
    察局第一分局100年12月16日中市警一分戶字第1000038717
    號函檢附之失蹤人口資料、臺中市西區區公所110年2月1日
    公所社字第1100002215號函、臺中市生命禮儀管理處110年2
    月1日中市生儀一字第1100000894號函、全民健保資料、國
    軍退除役官兵輔導委員會臺中市榮民服務處110年2月2日中
    市處字第1100001151號函、稅務電子閘門所得調件明細表、
    在監在押紀錄表、臺中市西區戶政事務所辦理死亡宣告案件
    查訪紀錄表為證。依上開失蹤人口查詢資料記載之受理案件
    時間為100年12月16日，自應自是日起算。綜上事證，堪信
    聲請人之主張為真實。
四、本件失蹤人趙天祥為80歲以上者，於100年12月16日失蹤迄
    未尋獲，算至103年12月16日屆滿3年，揆諸前揭規定，聲請
    人聲請對失蹤人為死亡之宣告，在經公示催告程序申報期間
    屆滿，仍未據失蹤人陳報生存或知其生死者陳報其所知之情
    形下，自有理由，應予准許。依民法第9條第2項規定，並應
    以失蹤屆滿3年之日終止之時即103年12月16日下午12時，作
    為確定其死亡之時，爰宣告如主文第一項所示。
五、依家事事件法第154條第3項，裁定如主文。
中　　華　　民　　國　　111 　年　　1 　　月　　21　　日
                  家事法庭    法  官  陳玟珍
上正本係照原本作成。
如對本裁定抗告，須於裁定送達後10日內向本院提出抗告狀。
中　　華　　民　　國　　111 　年　　1 　　月　　21　　日
                              書記官  陳淑華